臺灣新北地方法院民事裁定
110年度補字第1965號
原      告  國軍退除役官兵輔導委員會新北市榮民服務處

法定代理人  林火土  
訴訟代理人  方怡靜律師
上列原告與被告呂永堂等間請求遷讓房屋等事件，本院裁定如下
：            
    主  文
原告應於本裁定送達後五日內，具狀補正被告「呂永堂之妻」之
姓名，並補繳裁判費新臺幣伍萬玖仟柒佰零柒元，逾期未補正，
即駁回原告之訴。
    理  由
一、按當事人書狀，應記載當事人姓名及住所或居所；起訴，應
    以訴狀表明當事人及法定代理人，提出於法院為之，民事訴
    訟法第116條第1項第1款前段、第244條第1項第1款分別定有
    明文。又提起民事訴訟，應依民事訴訟法第1編第3章第1節
    、第2節之規定繳納裁判費，此亦為起訴必備之程式。復按
    訴訟標的之價額，由法院核定；核定訴訟標的之價額，以起
    訴時之交易價額為準；無交易價額者，以原告就訴訟標的所
    有之利益為準；以一訴附帶請求其孳息、損害賠償、違約金
    或費用者，不併算其價額，民事訴訟法第77條之1第1項、第
    2項、第77條之2第2項分別定有明文。又土地所有權人，依
    民法第767條所有物返還請求權請求拆除房屋返還土地，其
    訴訟標的之價額，應以該土地起訴時之交易價額即市價為準
    ；土地倘無實際交易價額，得以原告起訴時土地當期公告現
    值為交易價額，核定訴訟標的之價額。其並依民法第179條
    附帶請求給付相當於租金之不當得利部分，依首揭法條規定
    ，不併算其價額（最高法院96年度第4次民事庭會議決議、1
    01年度台抗字第983號裁定意旨可資參照）。再按原告之訴
    ，有民事訴訟法第249條第1項所列各款情形之一者，依其情
    形可以補正，經審判長定期間命其補正而不補正者，法院應
    以裁定駁回之，民事訴訟法第249條第1項亦有明文。
二、經查，原告提起本件訴訟，未於起訴狀上載明被告「呂永堂
    之妻」之姓名，起訴程式尚有不備。又原告起訴未據繳納裁
    判費，本件原告起訴聲明請求被告應自坐落新北市○○區○○段
    0000地號土地（下稱系爭土地）上之地上物即門牌號碼新北
    市○○區○○○路00巷00號建物遷出，並拆除上開地上物後，將
    系爭土地返還原告，併請求被告給付無權占有系爭土地之不
    當得利，揆諸前揭法條及裁判意旨，本件訴訟標的價額應以
    原告起訴時系爭土地遭被告占用之面積為據，至原告上開附
    帶請求被告給付相當於租金之不當得利部分，則不併算其價
    額。而系爭土地於民國110年度之公告土地現值為每平方公
    尺新臺幣（下同）20萬8,000元，此有系爭土地公告現值查
    詢結果在卷可參，依原告主張上開地上物占用系爭土地之面
    積合計為28.5平方公尺，故本件訴訟標的價額核定為592萬8
    ,000元（計算式：20萬8,000元／平方公尺×28.5平方公尺＝59
    2萬8,000元），應徵收第一審裁判費5萬9,707元。茲依民事
    訴訟法第249條第1項但書之規定，限原告於收受本裁定送達
    後5日內，具狀補正如主文所示之事項，逾期未補正，即駁
    回原告之訴，特此裁定。
三、依民事訴訟法第249條第1項但書規定，裁定如主文。 　
中　　華　　民　　國　　111 　年　　2 　　月　　9 　　日
                  民事第七庭    法　官　李宇銘
以上正本係照原本作成。
如不服本裁定關於核定訴訟標的價額部分，應於送達後10日內向
本院提出抗告狀，並繳納抗告費新臺幣1,000元；其餘關於命補
繳裁判費部分，不得抗告。
中　　華　　民　　國　　111 　年　　2 　　月　　9 　　日
                                書記官  黃筱玲